# 请教有关固废处理垃圾填埋场核算

提问人：yud198 时间：2019-01-03 17:07:58
陈版主好！
某企业为危废处理公司，需要建设大型危废填埋场，因为危废填埋场只用于填埋经过处理后的废弃物，肯定也没有其他使用价值，一般建设成本都比较大，预计只能使用 7 年，而企业一般房屋构筑物的使用期限是 20 年，那此类填埋场一般是计入固定资产-构筑物核算还是长期待摊费用核算合适？
并且本期预估了将来填埋场满了以后将要发生的表层覆盖费用，则该部分费用符合预计负债的定义？是否需要折现计入固定资产原值或者待摊原值？
谢谢！

回答人：chenyiwei
1 、因为该填埋场系用于生产经营活动，且具有实物形态，因此符合固定资产定义，个人倾向于列入固定资产（构筑物）。
2 、要考虑后续的表层覆盖义务更多地是与该填埋场的建设本身相关，还是与后续将废弃物填入的操作处理相关。（即，假设建成后不启用，是否也有表层覆盖的环境治理恢复义务）。个人倾向于认为更多地是与填埋场本身的建设有关，因此应在建成投入使用（转固）时按预计弃置费用的折现值增加固定资产价值，同时确认预计负债，后续环境治理恢复义务的最佳估计金额发生变动时，按《企业会计准则解释第 6 号》第一条规定处理。